【裁判字號】    89,訴緝,127
【裁判日期】    890425
【裁判案由】    偽造有價證券
【裁判全文】
臺灣臺中地方法院刑事判決                        八十九年度訴緝字第一二七號
    公  訴  人  臺灣臺中地方法院檢察署檢察官
    被      告  丁○○
    指定辯護人  本院公設辯護人  乙○○
右列被告因偽造有價證券案件，經檢察官提起公訴（八十八年度偵緝字第三Ｏ五號）
，本院判決如左：
    主  文
丁○○意圖供行使之用，而偽造有價證券，累犯，處有期徒刑年陸月。
偽造之票號ＣＡ0000000號、發票日八十七年四月二十日、金額壹萬元、發票
人戊○○、付款人臺中市第一信用合作社之支票壹紙沒收。
    事  實
一、丁○○曾於民國八十四年間犯竊盜罪，經本院判處有期徒刑六月確定，於八十五
    年十月七日執行完畢，猶不知悛悔警惕，復意圖為自己不法之所有，於八十七年
    四月十四日晚上十一時五十分許，侵入臺中縣大里市○○路八五號鄰居戊○○住
    宅內，竊取戊○○所有之票號ＣＡ0000000號、付款人臺中市第一信用合
    作社之空白支票一紙及印章一枚，得手後復意圖供行使之用，於同年四月間某日
    ，在不詳地點，偽填發票日八十七年四月二十日、金額新臺幣（下同）一萬元，
    並盜用前開戊○○印章加蓋於支票發票人欄，完成發票行為而偽造前開有價證券
    ，嗣於同年四月間某日，在臺中縣大里市○○路附近，交予不知情之陳興中抵償
    積欠之計程車車資，陳興中復持以向不知情之甲○○調借現金，經甲○○於同年
    四月二十四日提示付款，因該支票業經戊○○掛失止付而未獲兌現，並循線發現
    上情。
二、案經臺灣臺中地方法院檢察署檢察官自動檢舉偵查起訴。
    理  由
一、訊據被告丁○○矢口否認竊盜及偽造有價證券犯行，辯稱：前開支票係丙○○於
    八十六年四、五月間至伊住處持以向伊調借現金，嗣因伊積欠陳興中計程車車資
    ，乃轉讓予陳興中抵償車資，並不知該支票係失竊並經偽造之票據云云。惟查，
    前開支票係於八十七年四月十四日晚上十一時五十分許，在臺中縣大里市○○路
    八五號戊○○住處失竊之事實，業據證人戊○○證述明確，並有遺失票據申報書
    附卷可稽；前開支票係被告交予陳興中抵償計程車車資，由陳興中持以向甲○○
    調借現金，再由甲○○提示兌現，因戊○○業已掛失止付而未獲付款等情，復據
    證人陳興中、甲○○於本院審理時證述綦詳，並有前開支票及退票理由單影本、
    掛失止付票據提示人資料查報表在卷足憑，均堪信為真實，被告丁○○雖猶辯稱
    該紙支票係丙○○所交付用以調借現金云云，然已為證人丙○○於本院審理時所
    堅詞否認，觀諸被告於審理之初矢口否認持有前開支票及將該支票交予陳興中，
    復於本院再次傳喚證人陳興中欲就渠等交付支票情節對質之際，旋逃匿不知去向
    ，嗣經通緝到案後，始再辯稱係證人丙○○交付支票云云。苟其所言屬實，何以
    自始均未提及丙○○交付支票之情節，又何須矢口否認交付支票予陳興中乙情，
    顯見被告前開所辯，僅係臨訟飾卸之詞，不足採信，本案事證明確，被告犯行洵
    堪認定。
二、核被告丁○○所為，係犯刑法第三百二十一條第一項第一款之夜間侵入住宅竊盜
    罪及同法第二百零一條第一項之偽造有價證券罪。被告盜用戊○○印章之行為為
    偽造有價證券之階段行為，其偽造有價證券後進而行使，行使之低度行為應為偽
    造之高度行為所吸收，均不另論罪，被告所犯前開二罪間，有方法結果之牽連關
    係，為牽連犯，應從一重之偽造有價證券罪處斷。被告曾於八十四年間犯竊盜罪
    ，經本院判處有期徒刑六月確定，於八十五年十月七日執行完畢，有臺灣高等法
    院被告全國前案紀錄表在卷足參，被告前受有期徒刑執行完畢，於五年以內再犯
    本件有期徒刑以上之罪，為累犯，應依刑法第四十七條規定加重其刑，爰審酌被
    告有竊盜之前案紀錄，堪認其品行不佳，並斟酌其犯罪動機、目的、手段、被害
    人所受損害及被告犯後猶飾詞狡辯，難認已有悔意等一切情狀，量處如主文所示
    之刑，以示懲儆。偽造之票號ＣＡ0000000號、發票日八十七年四月二十
    日、金額一萬元、發票人戊○○、付款人臺中市第一信用合作社之支票一紙，係
    偽造之有價證券，雖未經扣案，然既無積極證據證明業已滅失，爰依刑法第二百
    零五條規定宣告沒收。
三、公訴意旨另以：被告丁○○意圖為自己不法之所有，於八十七年四月十四日晚上
    十一時五十分許，侵入臺中縣大里市○○路八五號戊○○住宅內，除竊得前開印
    章及嗣經偽造之票號ＣＡ0000000號支票外，另有行竊二十四張空白支票
    等情。訊據被告丁○○則堅詞否認行竊前開二十四張支票等語。經查，戊○○申
    報遺失之二十五張空白支票，除票號ＣＡ0000000號支票係經偽造後提示
    之票據外，票號ＣＡ0000000號支票早於八十五年一月三十一日即經提示
    付款，顯與本案無關，另二十三張均無經提示付款之紀錄，有彰化商業銀行北臺
    中分行八十八年八月二十七日彰北中字第一六九六號函、臺中市第一信用合作社
    八十八年九月二十二日中一信總字第七Ｏ四號函附之支票影本及事故票據明細查
    詢單附卷可稽、亦未經扣案堪為佐證，實無積極證據證明係被告所同時竊取，無
    從證明被告涉有前開罪嫌，本應諭知無罪之判決，然公訴意旨認此部分與前開有
    罪部分有牽連犯裁判上一罪關係，本院爰不另為無罪之諭知，末此說明。
據上論斷，應依刑事訴訟法第二百九十九條第一項前段，刑法第三百二十一條第一項
第一款、第二百零一條第一項、第五十五條、第四十七條、第二百零五條，罰金罰鍰
提高標準條例第一條前段，判決如主文。
中      華      民      國      八十九      年    四    月    二十五    日
                                    法  官  陳  得  利
右正本證明與原本無異。
如不服本判決，應於判決送達後十日內，向本院提出上訴狀。
                                    書記官
中      華      民      國      八十九      年    四    月    二十五    日
附錄本案論罪科刑法條全文：
刑法第三百二十一條第一項第一款
犯竊盜罪而有左列情形之一者，處六月以上五年以下有期徒刑：
一、於夜間侵入住宅或有人居住之建築物、船艦或隱匿其內而犯之者。
刑法第二百零一條第一項
意圖供行使之用，而偽造、變造公債票，公司股票或其他有價證券者，處三年以上十
年以下有期徒刑，得併三千元以下罰金。


司法院資訊處製作；財團法人民間司法改革基金會備份。
